臺灣臺北地方法院簡易民事判決
111年度北簡字第11087號
原      告  第一產物保險股份有限公司

法定代理人  李正漢
訴訟代理人  陳鏡威
被      告  陳振耕


上列當事人間請求損害賠償（交通）事件，本院於民國111年10
月4日言詞辯論終結，判決如下︰
    主      文
被告應給付原告新臺幣柒萬叁仟零陸元，及自民國一百一十一年
八月二十二日起至清償日止，按年息百分之五計算之利息。
原告其餘之訴駁回。
訴訟費用新臺幣壹仟肆佰肆拾元由被告負擔百分之五十三，餘由
原告負擔。
本判決原告勝訴部分得假執行。但被告如以新臺幣柒萬叁仟零陸
元為原告預供擔保，得免為假執行。
    事實及理由
一、按因侵權行為涉訟者，得由行為地之法院管轄，民事訴訟法
     第15條第1項定有明文。查本件侵權行為地在臺北市○○區○○
    ○路000號對面，依前開規定，本院自有管轄權。又被告經合
    法通知，未於言詞辯論期日到場，核無民事訴訟法第386條
    各款所列情事，爰依原告聲請，由其一造辯論而為判決。
二、原告主張：被告於民國109年7月15日16時57分，駕駛車號00
    0-00號計程車，在臺北市○○區○○○路000號對面，因未注意車
    前狀況之過失，不慎撞及由原告承保、訴外人黃則全所有、
    訴外人朱可芳駕駛之車號000-0000號自用小客車（下稱系爭
    車輛），致系爭車輛車身受損，原告已支出修復費用新臺幣
    （下同）136,026元（含鈑金13,099元、塗裝10,997元、零
    件111,930元），爰依保險法第53條第1項、民法第191條之2
    前段、第196條規定，請求被告給付系爭車輛之修復費用等
    語。並聲明：被告應給付原告136,026元，及自起訴狀繕本
    送達翌日起至清償日止，按年息5%計算之利息。被告則未於
    言詞辯論期日到場，亦未提出書狀作何聲明陳述。
三、經查，原告就其主張之事實，業據提出與所述相符之汽車保
    險計算書、統一發票、道路交通事故當事人登記聯單、道路
    交通事故初步分析研判表、系爭車輛行車執照、駕駛執照、
    估價單、車損照片等為憑（見本院卷第13頁至第33頁），並
    有本院依職權調取之本件交通事故肇事資料附卷可佐（見本
    院卷第35頁至第50頁）。依道路交通事故初步分析研判表肇
    因研判欄載：「A車237-5D號計程車：涉嫌未注意車前狀況
    。B車ATR-5667號自用小客車（即系爭車輛）：尚未發現肇
    事因素」（見本院卷第37頁），而被告經本院合法通知後，
    既未於言詞辯論期日到場爭執，復未提出書狀答辯以供本院
    斟酌，本院審酌原告所提證據及臺北市政府警察局交通警察
    大隊前揭資料，足認被告有未注意車前狀況之行車疏失，致
    生本件碰撞事故，且該過失行為與系爭車輛所受損害間復有
    相當因果關係，經核為本件事故肇事之原因，堪信原告之主
    張為真實。
四、按被保險人因保險人應負保險責任之損失發生，而對於第三
    人有損失賠償請求權者，保險人得於給付賠償金額後，代位
    行使被保險人對於第三人之請求權，保險法第53條第1項前
    段定有明文。次按汽車、機車或其他非依軌道行駛之動力車
    輛，在使用中加損害於他人者，駕駛人應賠償因此所生之損
    害；不法毀損他人之物者，被害人得請求賠償其物因毀損所
    減少之價額，民法第191條之2前段、第196條亦分別定有明
    文。而被害人請求賠償物被毀損所減少之價額，得以修復費
    用為估定之標準，如修理材料係以新品換舊品，則應折舊計
    算（最高法院104年度台上字第504號判決意旨參照）。另依
    固定資產耐用年數表第2類交通及運輸設備、第3項陸運設備
    、號碼20305規定，除運輸業用以外之其他業用汽車之耐用
    年數為5年，本件依固定資產耐用年數表、固定資產折舊率
    表，採定率遞減法計算系爭車輛之折舊。系爭車輛因本件車
    禍事故之修復費用為136,026元，其中零件費用為111,930元
    ，有汽車保險計算書、統一發票、估價單存卷可憑（見本院
    卷第13頁、第15頁、第23頁至第27頁），而系爭車輛出廠年
    月為107年9月，亦有行車執照在卷可佐（見本院卷第21頁）
    ，至109年7月15日發生本件車禍事故之日為止，系爭車輛已
    實際使用1年10月（參照營利事業所得稅查核準則第95條第6
    款規定：「固定資產提列折舊採用平均法、定率遞減法或年
    數合計法者，以1年為計算單位；其使用期間未滿1年者，按
    實際使用之月數相當於全年之比例計算之；不滿1月者，以
    月計」），系爭車輛更換零件部分，經扣除折舊後為48,910
    元（計算方式如附表），加計鈑金13,099元、塗裝10,997元
    ，本件系爭車輛修復費用應為73,006元（計算式：48,910元
    ＋13,099元＋10,997元＝73,006元）。
五、末按給付無確定期限者，債務人於債權人得請求給付時，經
    其催告而未為給付，自受催告時起，負遲延責任；其經債權
    人起訴而送達訴狀，或依督促程序送達支付命令，或為其他
    相類之行為者，與催告有同一之效力；遲延之債務，以支付
    金錢為標的者，債權人得請求依法定利率計算之遲延利息；
    應付利息之債務，其利率未經約定，亦無法律可據者，週年
    利率為5%，民法第229條第2項、第233條第1項前段及第203
    條分別定有明文。查本件係屬侵權行為損害賠償之債，自屬
    無確定期限者，又係以支付金錢為標的，則依前揭法律規定
    ，原告請求被告給付自起訴狀繕本送達之翌日即111年8月22
    日（見本院卷第83頁、第85頁）起至清償日止，按法定利率
    5%計算之遲延利息，於法有據，應予准許。
六、綜上所述，原告請求被告給付73,006元，及自111年8月22日
    起至清償日止，按年息5%計算之利息，為有理由，逾此範圍
    之請求，則無理由，應予駁回。
七、本件原告勝訴部分，係就民事訴訟法第427條第1項訴訟適用
    簡易程序所為被告敗訴之判決，依同法第389條第1項第3款
    規定，應依職權宣告假執行。並依同法第436條第2項適用第
    392條第2項規定，依職權宣告被告如預供擔保，得免為假執
    行。
八、訴訟費用負擔之依據：民事訴訟法第79條。本件訴訟費用額
    ，依後附計算書確定如主文所示金額。
中　　華　　民　　國　　111 　年　　10　　月　　18　　日
                  臺北簡易庭    法  官  詹慶堂
附表：（新臺幣元）                                                        年次     折        舊        額               折   舊  後  餘  額    金額  計  算  方  式              金額  計    算    方  式    一  41302 111930×0.369=41302        70628 000000-00000=70628  二  21718 70628×0.369×10/12＝21718   48910 00000-00000=48910      註：元以下四捨五入。                                            
計算書：
項　      目      金　額（新臺幣）　　  備註
第一審裁判費　　　1,440元
合　　　　計　　　1,440元
上列正本係照原本作成。
如不服本判決，應於判決送達後20日內向本院提出上訴狀（須按
他造當事人之人數附繕本）。如委任律師提起上訴者，應一併繳
納上訴審裁判費。
中　　華　　民　　國　　111 　年　　10　　月　　18　　日
　　　　　　　　　              書記官  馬正道